data/dictionaries/apertium/apertium-ell.ell.dix
    <pardef n="φ/ώνημα__n_nt">
      <e><p><l>ώνημα</l><r>ώνημα<s n="n"/><s n="nt"/><s n="sg"/><s n="nom"/></r></p></e>
      <e><p><l>ωνήματος</l><r>ώνημα<s n="n"/><s n="nt"/><s n="sg"/><s n="gen"/></r></p></e>
      <e><p><l>ώνημα</l><r>ώνημα<s n="n"/><s n="nt"/><s n="sg"/><s n="acc"/></r></p></e>
      <e><p><l>ώνημα</l><r>ώνημα<s n="n"/><s n="nt"/><s n="sg"/><s n="voc"/></r></p></e>
      <e><p><l>ωνήματα</l><r>ώνημα<s n="n"/><s n="nt"/><s n="pl"/><s n="nom"/></r></p></e>
      <e><p><l>ωνημάτων</l><r>ώνημα<s n="n"/><s n="nt"/><s n="pl"/><s n="gen"/></r></p></e>
      <e><p><l>ωνήματα</l><r>ώνημα<s n="n"/><s n="nt"/><s n="pl"/><s n="acc"/></r></p></e>
      <e><p><l>ωνήματα</l><r>ώνημα<s n="n"/><s n="nt"/><s n="pl"/><s n="voc"/></r></p></e>
    </pardef>

    <pardef n="δελφ/ίνι__n_nt">
      <e><p><l>ίνι</l><r>ίνι<s n="n"/><s n="nt"/><s n="sg"/><s n="nom"/></r></p></e>
      <e><p><l>ινιού</l><r>ίνι<s n="n"/><s n="nt"/><s n="sg"/><s n="gen"/></r></p></e>
      <e><p><l>ίνι</l><r>ίνι<s n="n"/><s n="nt"/><s n="sg"/><s n="acc"/></r></p></e>
      <e><p><l>ίνι</l><r>ίνι<s n="n"/><s n="nt"/><s n="sg"/><s n="voc"/></r></p></e>
      <e><p><l>ίνια</l><r>ίνι<s n="n"/><s n="nt"/><s n="pl"/><s n="nom"/></r></p></e>
      <e><p><l>ινιών</l><r>ίνι<s n="n"/><s n="nt"/><s n="pl"/><s n="gen"/></r></p></e>
      <e><p><l>ίνια</l><r>ίνι<s n="n"/><s n="nt"/><s n="pl"/><s n="acc"/></r></p></e>
      <e><p><l>ίνια</l><r>ίνι<s n="n"/><s n="nt"/><s n="pl"/><s n="voc"/></r></p></e>
    </pardef>

    <pardef n="ψυχ/ή__n_f">
      <e><p><l>ή</l><r>ή<s n="n"/><s n="f"/><s n="sg"/><s n="nom"/></r></p></e>
      <e><p><l>ής</l><r>ή<s n="n"/><s n="f"/><s n="sg"/><s n="gen"/></r></p></e>
      <e><p><l>ή</l><r>ή<s n="n"/><s n="f"/><s n="sg"/><s n="acc"/></r></p></e>
      <e><p><l>ή</l><r>ή<s n="n"/><s n="f"/><s n="sg"/><s n="voc"/></r></p></e>
      <e><p><l>ές</l><r>ή<s n="n"/><s n="f"/><s n="pl"/><s n="nom"/></r></p></e>
      <e><p><l>ών</l><r>ή<s n="n"/><s n="f"/><s n="pl"/><s n="gen"/></r></p></e>
      <e><p><l>ές</l><r>ή<s n="n"/><s n="f"/><s n="pl"/><s n="acc"/></r></p></e>
      <e><p><l>ές</l><r>ή<s n="n"/><s n="f"/><s n="pl"/><s n="voc"/></r></p></e>
    </pardef>

    <pardef n="ταυτ/ότητα__n_f">
      <e><p><l>ότητα</l><r>ότητα<s n="n"/><s n="f"/><s n="sg"/><s n="nom"/></r></p></e>
      <e><p><l>ότητας</l><r>ότητα<s n="n"/><s n="f"/><s n="sg"/><s n="gen"/></r></p></e>
      <e><p><l>ότητα</l><r>ότητα<s n="n"/><s n="f"/><s n="sg"/><s n="acc"/></r></p></e>
      <e><p><l>ότητα</l><r>ότητα<s n="n"/><s n="f"/><s n="sg"/><s n="voc"/></r></p></e>
      <e><p><l>ότητες</l><r>ότητα<s n="n"/><s n="f"/><s n="pl"/><s n="nom"/></r></p></e>
      <e><p><l>οτήτων</l><r>ότητα<s n="n"/><s n="f"/><s n="pl"/><s n="gen"/></r></p></e>
      <e><p><l>ότητες</l><r>ότητα<s n="n"/><s n="f"/><s n="pl"/><s n="acc"/></r></p></e>
    </pardef>

    <pardef n="παπο/ύτσι__n_nt">
      <e><p><l>ύτσι</l><r>ύτσι<s n="n"/><s n="nt"/><s n="sg"/><s n="nom"/></r></p></e>
      <e><p><l>υτσιού</l><r>ύτσι<s n="n"/><s n="nt"/><s n="sg"/><s n="gen"/></r></p></e>
      <e><p><l>ύτσι</l><r>ύτσι<s n="n"/><s n="nt"/><s n="sg"/><s n="acc"/></r></p></e>
      <e><p><l>ύτσι</l><r>ύτσι<s n="n"/><s n="nt"/><s n="sg"/><s n="voc"/></r></p></e>
      <e><p><l>ύτσια</l><r>ύτσι<s n="n"/><s n="nt"/><s n="pl"/><s n="nom"/></r></p></e>
      <e><p><l>υτσιών</l><r>ύτσι<s n="n"/><s n="nt"/><s n="pl"/><s n="gen"/></r></p></e>
      <e><p><l>ύτσια</l><r>ύτσι<s n="n"/><s n="nt"/><s n="pl"/><s n="acc"/></r></p></e>
      <e><p><l>ύτσια</l><r>ύτσι<s n="n"/><s n="nt"/><s n="pl"/><s n="voc"/></r></p></e>
    </pardef>

    <pardef n="/άνδρας__n_m">
      <e><p><l>άνδρας</l><r>άνδρας<s n="n"/><s n="m"/><s n="sg"/><s n="nom"/></r></p></e>
      <e><p><l>άνδρα</l><r>άνδρας<s n="n"/><s n="m"/><s n="sg"/><s n="gen"/></r></p></e>
      <e><p><l>άνδρα</l><r>άνδρας<s n="n"/><s n="m"/><s n="sg"/><s n="acc"/></r></p></e>
      <e><p><l>άνδρες</l><r>άνδρας<s n="n"/><s n="m"/><s n="pl"/><s n="nom"/></r></p></e>
      <e><p><l>ανδρών</l><r>άνδρας<s n="n"/><s n="m"/><s n="pl"/><s n="gen"/></r></p></e>
      <e><p><l>άνδρες</l><r>άνδρας<s n="n"/><s n="m"/><s n="pl"/><s n="acc"/></r></p></e>
    </pardef>

    <pardef n="γε/ίτονας__n_m">
      <e><p><l>ίτονας</l><r>ίτονας<s n="n"/><s n="m"/><s n="sg"/><s n="nom"/></r></p></e>
      <e><p><l>ίτονα</l><r>ίτονας<s n="n"/><s n="m"/><s n="sg"/><s n="gen"/></r></p></e>
      <e><p><l>ίτονα</l><r>ίτονας<s n="n"/><s n="m"/><s n="sg"/><s n="acc"/></r></p></e>
      <e><p><l>ίτονα</l><r>ίτονας<s n="n"/><s n="m"/><s n="sg"/><s n="voc"/></r></p></e>
      <e><p><l>ίτονες</l><r>ίτονας<s n="n"/><s n="m"/><s n="pl"/><s n="nom"/></r></p></e>
      <e><p><l>ιτόνων</l><r>ίτονας<s n="n"/><s n="m"/><s n="pl"/><s n="gen"/></r></p></e>
      <e><p><l>ίτονες</l><r>ίτονας<s n="n"/><s n="m"/><s n="pl"/><s n="acc"/></r></p></e>
      <e><p><l>ίτονες</l><r>ίτονας<s n="n"/><s n="m"/><s n="pl"/><s n="voc"/></r></p></e>
    </pardef>

    <pardef n="κα/ίσιο__n_nt">
      <e><p><l>ίσιο</l><r>ίσιο<s n="n"/><s n="nt"/><s n="sg"/><s n="nom"/></r></p></e>
      <e><p><l>ισίου</l><r>ίσιο<s n="n"/><s n="nt"/><s n="sg"/><s n="gen"/></r></p></e>
      <e><p><l>ίσιο</l><r>ίσιο<s n="n"/><s n="nt"/><s n="sg"/><s n="acc"/></r></p></e>
      <e><p><l>ίσιο</l><r>ίσιο<s n="n"/><s n="nt"/><s n="sg"/><s n="voc"/></r></p></e>
    </pardef>

    <pardef n="πραματευτ/ής__n_m">
      <e><p><l>ής</l><r>ής<s n="n"/><s n="m"/><s n="sg"/><s n="nom"/></r></p></e>
      <e><p><l>ή</l><r>ής<s n="n"/><s n="m"/><s n="sg"/><s n="gen"/></r></p></e>
      <e><p><l>ή</l><r>ής<s n="n"/><s n="m"/><s n="sg"/><s n="acc"/></r></p></e>
      <e><p><l>ή</l><r>ής<s n="n"/><s n="m"/><s n="sg"/><s n="voc"/></r></p></e>
      <e><p><l>άδες</l><r>ής<s n="n"/><s n="m"/><s n="pl"/><s n="nom"/></r></p></e>
      <e><p><l>άδων</l><r>ής<s n="n"/><s n="m"/><s n="pl"/><s n="gen"/></r></p></e>
      <e><p><l>άδες</l><r>ής<s n="n"/><s n="m"/><s n="pl"/><s n="acc"/></r></p></e>
      <e><p><l>άδες</l><r>ής<s n="n"/><s n="m"/><s n="pl"/><s n="voc"/></r></p></e>
    </pardef>

    <pardef n="πρ/όσχωση__n_f">
      <e><p><l>όσχωση</l><r>όσχωση<s n="n"/><s n="f"/><s n="sg"/><s n="nom"/></r></p></e>
      <e><p><l>όσχωσης</l><r>όσχωση<s n="n"/><s n="f"/><s n="sg"/><s n="gen"/></r></p></e>
      <e><p><l>όσχωση</l><r>όσχωση<s n="n"/><s n="f"/><s n="sg"/><s n="acc"/></r></p></e>
      <e><p><l>όσχωση</l><r>όσχωση<s n="n"/><s n="f"/><s n="sg"/><s n="voc"/></r></p></e>
      <e><p><l>οσχώσεις</l><r>όσχωση<s n="n"/><s n="f"/><s n="pl"/><s n="nom"/></r></p></e>
      <e><p><l>οσχώσεων</l><r>όσχωση<s n="n"/><s n="f"/><s n="pl"/><s n="gen"/></r></p></e>
      <e><p><l>οσχώσεως</l><r>όσχωση<s n="n"/><s n="f"/><s n="pl"/><s n="gen"/></r></p></e>
      <e><p><l>οσχώσεις</l><r>όσχωση<s n="n"/><s n="f"/><s n="pl"/><s n="acc"/></r></p></e>
      <e><p><l>οσχώσεις</l><r>όσχωση<s n="n"/><s n="f"/><s n="pl"/><s n="voc"/></r></p></e>
    </pardef>

    <pardef n="οικογ/ένεια__n_f">
      <e><p><l>ένεια</l><r>ένεια<s n="n"/><s n="f"/><s n="sg"/><s n="nom"/></r></p></e>
      <e><p><l>ένειας</l><r>ένεια<s n="n"/><s n="f"/><s n="sg"/><s n="gen"/></r></p></e>
      <e><p><l>ένειες</l><r>ένεια<s n="n"/><s n="f"/><s n="pl"/><s n="nom"/></r></p></e>
      <e><p><l>ενειών</l><r>ένεια<s n="n"/><s n="f"/><s n="pl"/><s n="gen"/></r></p></e>
    </pardef>

    <pardef n="παρατηρητ/ής__n_m">
      <e><p><l>ής</l><r>ής<s n="n"/><s n="m"/><s n="sg"/><s n="nom"/></r></p></e>
      <e><p><l>ή</l><r>ής<s n="n"/><s n="m"/><s n="sg"/><s n="gen"/></r></p></e>
      <e><p><l>ή</l><r>ής<s n="n"/><s n="m"/><s n="sg"/><s n="acc"/></r></p></e>
      <e><p><l>ή</l><r>ής<s n="n"/><s n="m"/><s n="sg"/><s n="voc"/></r></p></e>
      <e><p><l>ές</l><r>ής<s n="n"/><s n="m"/><s n="pl"/><s n="nom"/></r></p></e>
      <e><p><l>ών</l><r>ής<s n="n"/><s n="m"/><s n="pl"/><s n="gen"/></r></p></e>
      <e><p><l>ές</l><r>ής<s n="n"/><s n="m"/><s n="pl"/><s n="acc"/></r></p></e>
    </pardef>

    <e lm="επιφώνημα"><i>επιφ</i><par n="φ/ώνημα__n_nt"/></e>
    <e lm="ταυτότητα"><i>ταυτ</i><par n="ταυτ/ότητα__n_f"/></e>
    <e lm="φώνημα"><i>φ</i><par n="φ/ώνημα__n_nt"/></e>
    <e lm="γείτονας"><i>γε</i><par n="γε/ίτονας__n_m"/></e>
    <e lm="άνδρας"><i></i><par n="/άνδρας__n_m"/></e>
    <e lm="οικογένεια"><i>οικογ</i><par n="οικογ/ένεια__n_f"/></e>
    <e lm="πραματευτής"><i>πραματευτ</i><par n="πραματευτ/ής__n_m"/></e>
    <e lm="αναπνοή"><i>αναπνο</i><par n="ψυχ/ή__n_f"/></e>
    <e lm="παρατηρητής"><i>παρατηρητ</i><par n="παρατηρητ/ής__n_m"/></e>
    <e lm="δελφίνι"><i>δελφ</i><par n="δελφ/ίνι__n_nt"/></e>
    <e lm="παπούτσι"><i>παπο</i><par n="παπο/ύτσι__n_nt"/></e>
    <e lm="καίσιο"><i>κα</i><par n="κα/ίσιο__n_nt"/></e>
    <e lm="πρόσχωση"><i>πρ</i><par n="πρ/όσχωση__n_f"/></e>
    <e lm="παραδοχή"><i>παραδοχ</i><par n="ψυχ/ή__n_f"/></e>
    <e lm="συναναστροφή"><i>συναναστροφ</i><par n="ψυχ/ή__n_f"/></e>
    <e lm="πολιτοφυλακή"><i>πολιτοφυλακ</i><par n="ψυχ/ή__n_f"/></e>
    <e lm="παραγραφή"><i>παραγραφ</i><par n="ψυχ/ή__n_f"/></e>
    <e lm="προσμονή"><i>προσμον</i><par n="ψυχ/ή__n_f"/></e>
    <e lm="εμπροσθοφυλακή"><i>εμπροσθοφυλακ</i><par n="ψυχ/ή__n_f"/></e>
    <e lm="επανεισαγωγή"><i>επανεισαγωγ</i><par n="ψυχ/ή__n_f"/></e>
    <e lm="διαγραφή"><i>διαγραφ</i><par n="ψυχ/ή__n_f"/></e>
    <e lm="μεταστροφή"><i>μεταστροφ</i><par n="ψυχ/ή__n_f"/></e>
    <e lm="ριπή"><i>ριπ</i><par n="ψυχ/ή__n_f"/></e>
    <e lm="παρεκτροπή"><i>παρεκτροπ</i><par n="ψυχ/ή__n_f"/></e>
    <e lm="αρετή"><i>αρετ</i><par n="ψυχ/ή__n_f"/></e>
    <e lm="ακτοφυλακή"><i>ακτοφυλακ</i><par n="ψυχ/ή__n_f"/></e>
    <e lm="βολή"><i>βολ</i><par n="ψυχ/ή__n_f"/></e>
    <e lm="πληγή"><i>πληγ</i><par n="ψυχ/ή__n_f"/></e>
    <e lm="συλλαβή"><i>συλλαβ</i><par n="ψυχ/ή__n_f"/></e>
    <e lm="μεταγωγή"><i>μεταγωγ</i><par n="ψυχ/ή__n_f"/></e>
    <e lm="ανατροπή"><i>ανατροπ</i><par n="ψυχ/ή__n_f"/></e>
    <e lm="περιαγωγή"><i>περιαγωγ</i><par n="ψυχ/ή__n_f"/></e>
    <e lm="τηλεσυσκευή"><i>τηλεσυσκευ</i><par n="ψυχ/ή__n_f"/></e>
    <e lm="περικοπή"><i>περικοπ</i><par n="ψυχ/ή__n_f"/></e>
    <e lm="αποκοπή"><i>αποκοπ</i><par n="ψυχ/ή__n_f"/></e>
    <e lm="αποδοχή"><i>αποδοχ</i><par n="ψυχ/ή__n_f"/></e>
    <e lm="κρεατοπαραγωγή"><i>κρεατοπαραγωγ</i><par n="ψυχ/ή__n_f"/></e>
    <e lm="συμβουλή"><i>συμβουλ</i><par n="ψυχ/ή__n_f"/></e>
    <e lm="συγκομιδή"><i>συγκομιδ</i><par n="ψυχ/ή__n_f"/></e>
    <e lm="επιταγή"><i>επιταγ</i><par n="ψυχ/ή__n_f"/></e>
    <e lm="οιμωγή"><i>οιμωγ</i><par n="ψυχ/ή__n_f"/></e>
    <e lm="σφαγή"><i>σφαγ</i><par n="ψυχ/ή__n_f"/></e>
    <e lm="σκυλοτροφή"><i>σκυλοτροφ</i><par n="ψυχ/ή__n_f"/></e>
    <e lm="καλλονή"><i>καλλον</i><par n="ψυχ/ή__n_f"/></e>
    <e lm="συμβολή"><i>συμβολ</i><par n="ψυχ/ή__n_f"/></e>
    <e lm="εργαλειομηχανή"><i>εργαλειομηχαν</i><par n="ψυχ/ή__n_f"/></e>
    <e lm="εκδρομή"><i>εκδρομ</i><par n="ψυχ/ή__n_f"/></e>
    <e lm="μεταβολή"><i>μεταβολ</i><par n="ψυχ/ή__n_f"/></e>
    <e lm="χωματερή"><i>χωματερ</i><par n="ψυχ/ή__n_f"/></e>
    <e lm="αγωγή"><i>αγωγ</i><par n="ψυχ/ή__n_f"/></e>
    <e lm="αποπληρωμή"><i>αποπληρωμ</i><par n="ψυχ/ή__n_f"/></e>
    <e lm="σπουδή"><i>σπουδ</i><par n="ψυχ/ή__n_f"/></e>
    <e lm="διεπαφή"><i>διεπαφ</i><par n="ψυχ/ή__n_f"/></e>
    <e lm="ευχή"><i>ευχ</i><par n="ψυχ/ή__n_f"/></e>
    <e lm="γατοτροφή"><i>γατοτροφ</i><par n="ψυχ/ή__n_f"/></e>
    <e lm="υποεπιλογή"><i>υποεπιλογ</i><par n="ψυχ/ή__n_f"/></e>
    <e lm="οπτική"><i>οπτικ</i><par n="ψυχ/ή__n_f"/></e>
    <e lm="ηδονή"><i>ηδον</i><par n="ψυχ/ή__n_f"/></e>
    <e lm="ταραχή"><i>ταραχ</i><par n="ψυχ/ή__n_f"/></e>
    <e lm="τραχειοτομή"><i>τραχειοτομ</i><par n="ψυχ/ή__n_f"/></e>
    <e lm="κλινοστρωμνή"><i>κλινοστρωμν</i><par n="ψυχ/ή__n_f"/></e>
    <e lm="ανταμοιβή"><i>ανταμοιβ</i><par n="ψυχ/ή__n_f"/></e>
    <e lm="συσκευή"><i>συσκευ</i><par n="ψυχ/ή__n_f"/></e>
    <e lm="εορτή"><i>εορτ</i><par n="ψυχ/ή__n_f"/></e>
    <e lm="μετασκευή"><i>μετασκευ</i><par n="ψυχ/ή__n_f"/></e>
